【裁判字號】    94,上,184
【裁判日期】    950207
【裁判案由】    塗銷抵押權登記
【裁判全文】
臺灣高等法院臺南分院民事判決  94年度上字第184號
上  訴  人  丁○○
訴訟代理人  曾柏暠  律師
被 上 訴人  甲○○
訴訟代理人  乙○○
被 上 訴人  丙○○
上列當事人間請求塗銷抵押權登記事件，上訴人對於中華民國94
年9月5日臺灣臺南地方法院第一審判決（93年度訴字第404號）
提起上訴，本院於95年1月24日言詞辯論終結，判決如下：
      主      文
上訴駁回。
第二審訴訟費用由上訴人負擔。
      事      實
甲、上訴人方面：
一、聲明：(一)原判決廢棄。(二)確認被上訴人甲○○就被上訴人丙
    ○○所有坐落臺南市○○區○○段第214地號土地、面積399
    .36平方公尺，同段第218地號土地、面積493.13平方公尺，
    所有權全部，於民國（下同）84年4月8日共同設定登記新台
    幣（下同）500萬元抵押權所擔保之債權不存在，被上訴人
    甲○○應塗銷上開抵押權登記。
二、陳述：除與原判決記載相同者，茲引用之外，補稱：
  (一)被上訴人間之抵押權設定登記，乃係基於其2人間於84年3月
    30日所立之抵押權設定契約書而來（權利人為甲○○，義務
    人兼債務人為丙○○），而該契約書上之「聲請登記以外之
    約定事項」欄上記載：「．．．４、借款金額以借據為準」
    。故本件系爭抵押債權之是否存在，應以丙○○所開立之借
    據，以及甲○○是否於84年3月30日以後，有無交付借款給
    丙○○為認定之依據。查：被上訴人甲○○迄未能舉證證明
    丙○○有開立借據，且未能證明其於84年3月30日以後有交
    付借款給丙○○，故系爭抵押債權尚未發生。
  (二)被上訴人甲○○雖以楊興以前之借款，做為本件之借款為辯
    。姑不論楊興已主張其以前之借款已清償是否可採，因上開
    抵押權設定契約書上之約定事項欄，並無將楊興之債務轉為
    本件借款之記載，且丙○○更無承受債務之意思表示，應不
    生承受債務之效力，被上訴人甲○○之抗辯，與本件被上訴
    人間之債權債務無涉。乃原審未詳該抵押權設定契約書之內
    容，遽認被上訴人甲○○之抗辯為真，判決上訴人敗訴，其
    採證認事用法，均有違誤。
  (三)被上訴人甲○○迄未舉證證明其已依抵押權設定契約之約定
    ，交付借款500萬元給被上訴人丙○○，依法自不發生借貸
    之債權債務關係，其2人間既無債權債務關係存在，其附屬
    之抵押權自無繼續之必要。
三、證據：援用第一審所提證據。
乙、被上訴人甲○○方面：
一、聲明：上訴駁回。
二、陳述：除與原判決記載相同者，茲引用之外，補陳：
    第一次的金主是陳惠珍，第二次的金主是甲○○，二次借款
    的金主不同、資金也不同，所以要先塗銷設定抵押權，再重
    新設定抵押權。原審判決都已經調查、交代清楚，上訴人確
    實未清償第一次借款250萬元。那時是因為上訴人向陳惠珍
    借250萬元無法還（即第一胎），上訴人要再借多一點錢，
    才再找金主，找到金主設定抵押後，由金主替上訴人還錢（
    即第二胎），後來上訴人無法還錢，又要借500萬元，第三
    胎又替上訴人還250萬元及120萬元加上利息，才能補足470
    萬元，且上訴人告訴被上訴人偽造文書案件，業經再議駁回
    確定等語。
三、證據：除援用第一審所提證據外，補提出本票影本1件及臺
    灣高等法院臺南分院檢察署處分書影本1件。
丙、被上訴人丙○○方面：
一、聲明：上訴駁回。
二、陳述：除與原判決記載相同者，茲引用之外，補陳：
    借錢的事伊不知道，且所有借錢的事，都是由上訴人之先生
    辦理，錢都是上訴人先生拿去，因為土地是以伊的名義登記
    ，所以請伊出面簽名而已，土地的所有權狀及印鑑都在上訴
    人先生手上，那時伊是與上訴人兒子有婚約關係，上訴人才
    把土地登記在伊名下，上訴人先生說錢沒有還等語。
三、證據：援用第一審所提證據。
丁、本院依職權調閱臺灣臺南地方法院檢察署93年度偵字第9755
    號被告甲○○等偽造文書等刑事案全卷。
      理      由
一、按民事訴訟法第247條所謂即受確認判決之法律上利益，係
    指因法律關係之存否不明確，致原告在私法上之地位有受侵
    害之危險，而此項危險得以對於被告之確認判決除去之者而
    言。故確認法律關係成立不成立之訴，苟具備前開要件，即
    得謂有確認判決之法律上利益，縱其所求確認者為他人間之
    法律關係，亦非不得提起。最高法院著有42年度台上字第10
    31號判例可資參照。上訴人起訴主張被上訴人間於84年4月8
    日就系爭土地設定之500萬元抵押權因未交付金錢不生效力
    ，並無債權債務關係，因被上訴人否認其主張，系爭土地係
    上訴人所有，登記被上訴人丙○○名下，致上訴人之就系爭
    土地之私法上地位處於不安狀態，揆諸前開說明，其據以提
    起本件確認之訴，有即受確認判決之法律上利益，於法自無
    不合，合先敘明。
二、上訴人起訴主張：如附表一所示之土地為其所有，於78年至
    79年間，曾信託登記予被上訴人丙○○，92年間終止關係，
    丙○○已返還登記於上訴人。惟被上訴人丙○○於前開信託
    關係存續期間，明知被上訴人甲○○並未交付500萬元借貸
    之金錢，竟與被上訴人甲○○通謀而為虛偽意思表示，於84
    年4月8日將附表一所示編號、之2筆土地（以下稱系爭
    土地），以被上訴人甲○○為權利人，設定500萬元之不實
    抵押權（以下稱系爭抵押權）。被上訴人甲○○既未將500
    萬元借貸之金錢交付予被上訴人丙○○，被上訴人間之消費
    借貸契約即未生效，上開抵押權之設定係因通謀而為虛偽意
    思表示，亦屬無效。上訴人自得請求被上訴人甲○○塗銷抵
    押權之登記，因被上訴人否認其主張，爰求為判決確認被上
    訴人間就系爭抵押權所擔保之500萬元債權不存在，被上訴
    人甲○○應塗銷系爭抵押權登記等語。
三、被上訴人甲○○則以：上訴人之夫楊興於80年7月30日，以
    被上訴人丙○○名義，向訴外人陳惠珍借款250萬元，同月
    31日以系爭土地設定同金額之第一順位抵押權擔保，81年7
    月6日清償100萬元後，81年10月6日、83年9月2日各借50萬
    元，83年9月8日楊興再向沈明守借款120萬元，乃將系爭土
    地設定150萬元第二順位抵押權予訴外人沈明守作為擔保，
    上開抵押權已屆存續期限，上訴人之夫楊興未能清償借款，
    乃與被上訴人約定，由甲○○代償上開楊興所欠陳惠珍、沈
    明守之債務，以塗銷前二順位抵押權，清償舊債外，再由甲
    ○○補足至470萬元，由上訴人設定500萬元之系爭抵押權作
    為借款之擔保，並由被上訴人丙○○簽發附表二所示之本票
    1紙（下稱系爭本票）交伊收執作為擔保，因承辦代書疏未
    將楊興同列為借款連帶保證人，上訴人乃藉機爭執等語，資
    為抗辯。被上訴人丙○○則以：伊係系爭土地之登記名義人
    ，系爭款項係上訴人之夫楊興向被上訴人陳惠珍、甲○○等
    人先後借用，先借之款項無力償還、第二次再借，二次借款
    均係楊興通知其到場，簽名、用印辦理登記，伊並未還款等
    語，資為抗辯。
四、上訴人主張附表一所示土地係其所有，78至79年間曾登記被
    上訴人丙○○名下，92年12月間已返還登記予上訴人，系爭
    土地現有被上訴人甲○○為權利人之系爭500萬元抵押權設
    定登記之事實，已據其提出土地登記謄本二件、原審92年重
    訴字第308號和解筆錄1件為証，且為被上訴人所不爭執，堪
    信為真實。茲上訴人主張，系爭抵押權所擔保之借款債權自
    始即因未交付金錢而無效，爰求為判決確認被上訴人間之系
    爭抵押債權不存在，被上訴人甲○○應塗銷系爭抵押權登記
    等語，被上訴人則否認其主張，並以前開情詞置辯，是本件
    應審究者，乃為：被上訴人間系爭470萬元借款債權是否存
    在？是否通謀虛偽意思表示？
五、經查：
  (一)被上訴人楊惠玲抗辯：上訴人之夫楊興先前於80年7月30 日
    ，以被上訴人丙○○名義，向訴外人陳惠珍借款250萬元，
    於80年7月31日，以系爭土地，設定250萬元之第一順位抵押
    權予訴外人陳惠珍，作為借款之擔保，81年7月6日楊興曾清
    償100萬元，但其後又於81年10月6日、83年9月2日，各再借
    50萬元，83年9月8日再借120萬元，並於83年9月14日再以系
    爭土地設定本金最高限額150萬元第二順位抵押權，予訴外
    人沈明守作為120萬元借款之擔保，上開借款，楊興均充任
    借款之共同債務人，借款利息約定月息百分之2.3，楊興均
    簽發臺灣土地銀行臺南分行之支票（帳號3411-1支票存款帳
    戶）支付利息，前開二項抵押權分別於84年4月7日、84年4
    月6日，以清償為原因塗銷等情，有抵押權設定契約書、債
    務清償證明書及臺灣土地銀行臺南分行函送交易紀錄明細在
    卷可稽（見原審卷(一)第46、75至76、87至144頁）。
  (二)依上開臺灣土地銀行臺南分行函送原審之交易紀錄明細所示
    ，被上訴人主張，楊興自80年11月6日起簽發面額57,500元
    之支票7紙清償利息（本金2,500,000×2.3%＝57,500），81
    年7月6日清償本金100萬元後，自當日起簽發面額34,500元
    之支票19紙清償利息（1,500,000×2.3%＝34,500），81年
    12月7日起至83年1月5日簽發面額11,500元支票計14紙（500
    ,000 ×2,3%＝11,500），83年3月4日簽發面額136,000元支
    票1紙（0000000×2.3%×3個月＝138,000，2,000元以現金
    另付），83年5月25日起簽發面額92,000元、46,000元支票
    計5紙（2,000,000×2.3%＝46,000），84年3月10日簽發面
    額220,800元支票1紙（3,200,000×2.3%×3個月＝220,800
    ），84年5月1日、84年8月15日、84年9月30日、85年2月17
    日各簽發面額108,100、108,100、324,300、101,800元之支
    票計4紙（4,700,000×2.3＝101,800），經核大致相符，顯
    見其上開楊興長期支付利息之主張，尚非無據（見原審卷(一)
    第176至178、195頁被上訴人民事準備書(三)狀，及第197至19
    8頁上訴人民事陳述狀所載）。上訴人之夫楊興自80年11月
    起至85年2月止，長期定時支付利息予楊惠珍、楊惠玲，而
    上訴人又未能提出除上開470萬元借款債務以外，與被上訴
    人楊惠珍、楊惠玲尚有何其他金錢債務存在之事實以觀，則
    被上訴人抗辯：上開支票均係楊興支付系爭借款之利息等語
    ，與實情相符，堪以採信。
  (三)又被上訴人甲○○就其抵押權擔保債權之存在，業據其提出
    上訴人之夫楊興所書立之債權清償協議書、致丙○○之信函
    （原審卷(一)第65、53至54頁）及被上訴人丙○○不服臺灣臺
    南地方法院85年度票字第5792號本票裁定所提出之民事抗告
    狀（由楊興代為書立）為証（見臺灣臺南地方法院檢察署93
    年度發查字第333號偵查卷，第101至104頁），上訴人對上
    開協議書、信函、抗告狀均自認係其夫楊興書立，楊興於偵
    查庭時亦自承均上開協議書、信函、書狀係其書立或簽名（
    93年發查字第333號偵卷，第117頁以下）。
    (1)依上開債權清償協議書所載，其書立日期為85年9月間，
      上訴人之夫楊興在該協議書內，自認曾向乙○○、甲○○
      借用470萬元，另加未付利息100萬元，總共欠580萬元，
      由於楊興、被上訴人丙○○無現金償還，擬將作為借款之
      擔保品之臺南市學甲寮618之6、618之23、618之25地號土
      地，全部移轉予乙○○及被上訴人甲○○，作為清償借款
      之用，移轉所需稅捐，由乙○○及被上訴人甲○○負擔，
      借據需退回銷毀（見原審卷(一)第65頁）。依此協議書觀之
      ，楊興承認向甲○○借款470萬元，加上利息為580萬元。
      雖上訴人主張上開清償協議書，乃其夫楊興與乙○○成立
      土地買賣預先訂立（預約），事後因買賣不成立，乙○○
      與被上訴人甲○○，已於85年10月間，共同出具債權清償
      協議書作廢證明，以示作廢，並提出作廢證明為證（見原
      審卷(一)第157頁），惟被上訴人甲○○否認該作廢證明之
      真正。
      觀諸前開債權清償協議書及作廢證明所載之內容，與上訴
      人陳述預立買賣契約等經過，顯然不同，上訴人之主張即
      非無可疑之處。又經原審向臺南區中小企業銀行西臺南分
      行、中華郵政股份有限公司臺南永樂郵局、陽信商業銀行
      西華分行、富邦商業銀行臺南分行調閱乙○○、甲○○開
      戶印鑑卡等原本資料，並分別向臺南市中西區及高雄縣湖
      內鄉戶政事務所調閱乙○○、甲○○之印鑑證明申請書等
      原本資料，連同委任狀1件、書狀末頁3件（見原審卷(一)第
      29、64、179、196頁93年5月24日民事準備書狀、93年8月
      4日民事準備(三)狀、93年8月18日答辯要旨(四)狀），另命乙
      ○○、甲○○提出委任狀及書狀末頁所用印之印章實物，
      送請法務部調查局，就上開文件上乙○○、甲○○所慣用
      印章，所蓋用之「乙○○」及「甲○○」之印文，與上訴
      人提出債務清償協議書作廢證明上之「乙○○」及「甲○
      ○」之印文，以重疊比對、特徵比對之方法進行鑑定，其
      結果為：前者印文無一與後者相同，有該局94年6月17 日
      調科貳字第09400278210號、94年8月1日調科貳字第09400
      35980號鑑定通知書在卷可參（見原審卷(一)第284至288頁
      、卷(二)第25至26頁）。又依楊興所簽名之上開債權清償協
      議書內容觀之，其於85年9月間，仍自承無現金償還被上
      訴人楊惠玲，乃協議以擔保品即土地三筆作價清償債務，
      則何以不到一個月內（作廢証明之日期為85年10月），其
      即有580萬元之巨款，可以清償甲○○，若楊興確有於一
      個月內清償之事實，以580萬元之巨款，依常理必經由銀
      行、合作社等金融機構往來出入資金，甚易舉証，何以上
      訴人始終未能提出証據証明其清償借款之事實，依此事實
      推斷，上開作廢証明中所指「其債權早已清償完畢」云云
      ，顯非事實，況此亦與其於92年5月間，致丙○○之信函
      內容明顯不符（在該信函楊興表示「他（指乙○○)回答
      我全部清償，我（楊興）說有困難，非不為而不能為，可
      見楊興向丙○○表明尚未清償系爭借款），此外上訴人復
      未能提出其他證據，就上開作廢證明之真正，舉證以實其
      說，其主張清償協議書已經作廢云云，即非可信。
    (2)上訴人之夫楊興於85年10月23日代丙○○撰寫之上開民事
      抗告狀（對原審85年度票字第5792號本票裁定抗告），亦
      表明：「緣抗告人朋友之父，向聲請人之父乙○○借用新
      台幣佰伍拾萬元正，加上數個月0.23%之高利，變為肆
      佰餘萬元，由本人提供學甲寮段618之6號‧‧‧辦妥抵押
      權設定登記保障其借款之債權，債權人並要求另書立本票
      一張（票號042990號）作為加重之保障。」等語。（93年
      度發查字第333號偵查卷，第102頁至103頁附有影印本）
      依此抗告狀意旨觀之，楊興於85年10月23日仍承認未清償
      債務。
    (3)上訴人之夫楊興於92年7月24日寫給被上訴人丙○○之書
      信提到：「希望能在有生之年來解除妳精神負擔，將信託
      登記之土地移轉回來‧‧‧一當年放在乙○○那裡有妳之
      本票可能有貳張，一張四佰餘萬，一張最後他兒子向妳要
      求開立，金額多少不知，前次裁定要拍賣房子請你自思之
      ，處理由我出面，妳祇要知道本票有幾張即可。二我跟楊
      媽媽一起去說明妳要去大陸定居，希望換回妳所開立之本
      票及拿土地所有權狀同時辦理移轉登記，準備臺南市政府
      徵收手續，他回答我全部清償，我目前有困難，非不為而
      不能為，人非草木，焉能無情。三為保障妳的權益，祇有
      用法律來解決，才會解決妳之困擾，如他願意和平解決，
      不需要去法院也可以‧‧‧讓你瞭解乙○○對本件之態度
      後參酌，我希能分兩次處理，第一次移轉10筆道路地，第
      二次我已聘請律師出面，處理乙○○本票及土地移轉事宜
      」等語。
    (4)綜合上開清償協議書、民事抗告狀、信函三者之內容，均
      係對系爭借款債務所作之陳述，依其內容觀之，系爭借款
      確實存在且尚未清償。況且上訴人於原審審理92年度重訴
      字第308號審理中，曾出具協議書，同意繼受系爭抵押債
      務及處理系爭本票債務（同一筆債務），有協議書附於上
      開卷宗可佐（第109、110頁），復經原審調卷核閱無訛。
  (五)綜合：楊興長期多次支付系爭借款之約定利息給甲○○，楊
    興與被上訴人及乙○○曾書立債權清償協議書，承認借貸債
    務，楊興以信函向被上訴人丙○○表示因系爭債務未清償造
    成丙○○困擾表示歉意，楊興對甲○○提系爭本票向原審聲
    請准予強制執行之裁定，代丙○○撰寫之抗告狀中自承借款
    係其所借尚未清償等諸多事實以觀，被上訴人甲○○主張，
    上訴人之夫楊興以被上訴人丙○○名義向其借470萬元之事
    實為真實。
  (六)末查系爭借貸關係，因貸方甲○○（係名義上之貸方，實質
    上係其父乙○○）（俗稱金主）要求借方提供土地擔保，而
    系爭土地雖係上訴人與其夫楊興之財產，但信託（應係借名
    契約）登記丙○○名下，雖實質上係楊興欲借款，但形式上
    必須由丙○○出面借款，並設定抵押權擔保，於借得款項後
    再交給楊興使用，此所以出名之借款人係被上訴人丙○○，
    系爭抵押權設定事宜，本票（代替借據）之簽發，均係由被
    上訴人丙○○具名為之，如上段所述，系爭借款雖實質上係
    上訴人之夫楊興借用，但名義上必須以丙○○為借款人，依
    最高法院18年度上字第1831號判例意旨「債權債務之主體，
    應以締結契約之當事人為準，故凡以自己名義與人結約為債
    務之負擔者，即對於債權人當然負契約當事人之責任。至其
    實際享用債權金額之人為何人原非所問。」（另同院18年度
    上字第867號、1422號、1609號、19年度上字第382號判例同
    旨），亦即系爭借貸關係法律上之借款人係被上訴人丙○○
    ，貸款人則為出名之甲○○，則上訴人主張，系爭抵押權之
    設定係被上訴人丙○○與被上訴人甲○○間，通謀虛偽設定
    該抵押權云云，即非可採。按貸與人依借用人之指示，逕將
    借用物交付第三人，亦不失已具要物性（最高法院81年度台
    上字第2199號判決），查丙○○雖未直接自貸與人甲○○取
    得借款，但丙○○依其與上訴人夫妻就系爭土地之借名關係
    ，乃指示甲○○將借款逕交付第三人楊興，亦不失其已具要
    物性。又金錢借貸固為要物契約（新法已修改），但如因其
    他原因借用人以其對於貸與人所負之金錢債務作為金錢借貸
    所交付之金錢而合意成立消費借貸，亦應解為已具要物性（
    最高法院61年度台上字第2177號判例，現已停止適用），被
    上訴人甲○○雖未直接交付丙○○借款，但其代丙○○清償
    所欠丙○○、陳惠珍、沈明守之370萬欠款及利息，再交付
    部分借款與楊興，依上開判例意旨，應認亦已符合借貸契約
    之要物性，上訴人抗辯，被上訴人未交付金錢與丙○○，借
    貸契約不生效云云，自無可採。
六、從而，上訴人請求確認被上訴人丙○○就系爭土地，於84年
    4月8日為被上訴人甲○○設定500萬元抵押權登記所擔保之
    債權不存在，被上訴人甲○○應將前項抵押權登記予以塗銷
    者，為無理由，不應准許。原審為上訴人敗訴之判決，經核
    並無違誤；上訴人上訴意旨指摘原判決不當，求予廢棄改判
    准如上訴聲明之請求，為無理由，應予駁回。本件待證事實
    已臻明確，兩造其餘攻擊防禦方法及舉證，核與本件判決結
    果不生影響，爰不一一詳為論述，附此敘明。
七、據上論結，本件上訴為無理由，依民事訴訟法第449條第1項
    及第78條，判決如主文。
中    華    民    國    95    年    2     月     7    日
                  民事第五庭    審判長法  官  張世展
                                      法  官  李文賢
                                      法  官  吳上康
上為正本係照原本作成。
如對本判決上訴，須於判決送達後20日內向本院提出上訴狀，未
表明上訴理由者，應於上訴後20日內，向本院提出理由書（須附
繕本）。
中    華    民    國    95    年    2     月     8    日
                                      書記官  易慧玲
                                                  Ｊ
┌────────────────────────────────────────────┐
│附表一：                                                                                │
├─┬────────────────────┬─┬────┬──┬───────────┤
│編│土        地          坐        落      │地│面    積│    │備                註  │
│  ├───┬────┬───┬───┬───┤  ├────┤權利│（抵押權設定登記情形）│
│號│縣  市│鄉鎮市區○  段  │重測前│重測後│目│平方公尺│範圍│                      │
│  │      │        │      │學甲寮│地  號│  │        │    │                      │
│  │      │        │      │段地號│      │  │        │    │                      │
├─┼───┼────┼───┼───┼───┼─┼────┼──┼───────────┤
│１│臺南市│ 安南區 ○○○段│615-6 │ 104  │田│  98.12 │全部│編號、，臺南市安南│
├─┼───┼────┼───┼───┼───┼─┼────┼──┤地政事務所於84年4月1日│
│２│臺南市│ 安南區 ○○○段│613-5 │ 105  │田│ 467.79 │全部│以安南土字第006879號收│
├─┼───┼────┼───┼───┼───┼─┼────┼──┤件，94年4月8日登記，權│
│３│臺南市│ 安南區 ○○○段│615-13│ 134  │田│ 446.21 │全部│利人甲○○，權利範圍全│
├─┼───┼────┼───┼───┼───┼─┼────┼──┤部，權利價值本金5,000,│
│４│臺南市│ 安南區 ○○○段│613-23│ 135  │田│ 227.34 │全部│000元，存續期間自84年3│
├─┼───┼────┼───┼───┼───┼─┼────┼──┤月30日起至94年5月1日止│
│５│臺南市│ 安南區 ○○○段│615-4 │ 201  │田│ 180.23 │全部│。                    │
├─┼───┼────┼───┼───┼───┼─┼────┼──┤                      │
│６│臺南市│ 安南區 ○○○段│615-23│ 202  │田│  28.96 │全部│                      │
├─┼───┼────┼───┼───┼───┼─┼────┼──┤                      │
│７│臺南市│ 安南區 ○○○段│617-3 │ 207  │水│  94.98 │全部│                      │
├─┼───┼────┼───┼───┼───┼─┼────┼──┤                      │
│８│臺南市│ 安南區 ○○○段│617-10│ 208  │田│ 104.48 │全部│                      │
├─┼───┼────┼───┼───┼───┼─┼────┼──┤                      │
│９│臺南市│ 安南區 ○○○段│617-9 │ 209  │林│   5.74 │全部│                      │
├─┼───┼────┼───┼───┼───┼─┼────┼──┤                      │
│１０│臺南市│ 安南區 ○○○段│617-8 │ 210  │田│   1.15 │全部│                      │
├─┼───┼────┼───┼───┼───┼─┼────┼──┤                      │
││臺南市│ 安南區 ○○○段│618-6 │ 214  │田│ 399.36 │全部│                      │
├─┼───┼────┼───┼───┼───┼─┼────┼──┤                      │
││臺南市│ 安南區 ○○○段│618-6 │ 218  │田│ 493.13 │全部│                      │
└─┴───┴────┴───┴───┴───┴─┴────┴──┴───────────┘
┌───────────────────────────────────┐
│附表二：（本票）                                                      │
├─┬─────┬───────┬───────┬─────┬─────┤
│編│ 發 票 人 │ 票 面 金 額  │  發  票  日  │ 到 期 日 │票據號碼  │
│號│          │ （新臺幣）   │  （民  國）  │          │          │
├─┼─────┼───────┼───────┼─────┼─────┤
│１│ 丙 ○ ○ │ 4,700,000元  │  84年3月30日 │  未記載  │042990    │
└─┴─────┴───────┴───────┴─────┴─────┘


司法院資訊處製作；財團法人民間司法改革基金會備份。
